【裁判字號】    98,簡上,460
【裁判日期】    980831
【裁判案由】    詐欺
【裁判全文】
臺灣桃園地方法院刑事判決             98年度簡上字第460號
上  訴  人
即  被  告  乙○○
                    之3號
上列上訴人即被告因詐欺案件，不服本院刑事庭98年度桃簡字第
784 號，民國98年3 月30日第一審刑事簡易判決（聲請簡易判決
處刑案號：98年度偵字第3112號），提起上訴，本院合議庭為第
二審判決如下：
    主      文
上訴駁回。
    事實及理由
一、本案經本院合議庭審理結果，認原審簡易判決以上訴人即被
    告乙○○犯刑法30條第1 項前段、第339 條第1 項之幫助詐
    欺取財罪，判處拘役40日，並諭知易科罰金折算之標準為以
    新臺幣1,000 元折算1 日，認事用法及量刑均無不當，應予
    維持，並引用原審簡易判決書記載之事實、證據及理由（如
    附件）。
二、本件上訴人即被告上訴意旨略以：伊也是受害者，伊係因為
    看報紙找工作，一時太意才將金融卡、密碼交給對方，因對
    方表示伊的工作係馬伕，要載小姐至KTV ，小姐會將現金交
    付伊，由伊將現金存到帳戶內，再用伊的提款卡去領，伊當
    時急需工作，才會將金融卡、密碼交出去。伊願意賠償被害
    人的損失，請法院給伊一個自新的機會云云。
三、本院查：
  (一)本案所引用之供述及非供述證據，經本院依法踐行調查證據
    程序，檢察官、被告均不爭執各該證據之證據能力，且亦查
    無依法應排除其證據能力之情形，是後述所引用證據之證據
    能力均無疑義，先予敘明。
  (二)被告固以前揭情詞置辯，並提出時報分類廣告影本1 紙為證
    。惟近年來詐欺取財之犯罪類型層出不窮，該等犯罪，多數
    均係利用他人帳戶作為詐欺所得財物之出入帳戶，業經媒體
    廣為披載，是依一般人通常之知識、智能及經驗，自可預見
    向其收受帳戶金融卡、密碼之人可能利用其所提供之金融機
    構帳戶供作詐騙他人匯入款項之用，並隱匿帳戶內資金實際
    取得人之身分，以逃避追查。且衡諸一般社會經驗，應徵工
    作之時，求職公司通常僅要求應徵者交付履歷表及提供相關
    工作經驗證明等文件，縱因匯入薪資而有提供金融帳戶之必
    要者，取得金融機構之帳號即可，殊無將帳戶之存摺、金融
    卡及密碼一併交付之必要，佐以被告當時為一年逾40歲之成
    年人，非無一般社會生活經驗及判斷能力之人，對於前情實
    難諉為不知。故被告其在未究明其所應徵工作之工作內容之
    前，即應初次見面、真實姓名、年籍均不詳，自稱「陳先生
    」之成年男子之要求，提供個人銀行帳戶金融卡、密碼，雖
    未見被告有何參與詐欺被害人之行為、或於事後亦分得款項
    之積極證據，而無從認被告屬本件詐欺取財行為之共同正犯
    ，然被告將其開立之中華郵政股份有限公司龜山郵局帳號00
    000000000000號帳戶（下稱上開龜山郵局帳戶）金融卡及密
    碼交付他人使用之行為，已彰顯被告對於上開龜山郵局帳戶
    金融卡及密碼將可能被用來作為詐欺取財等非法用途上，應
    有所預見，而猶仍提供，堪認被告顯有容認本案犯罪集團成
    員將上開龜山郵局帳戶作為詐欺取財帳戶使用之幫助詐欺取
    財之不確定故意存在。
  (三)綜上所述，本件事證已臻明確，原審據以論罪科刑，核無違
    誤，被告仍執前詞否認犯罪，洵無足取，故本件上訴並無理
    由，應予駁回。至被告前雖未曾因故意犯罪受有期徒刑以上
    刑之宣告，有臺灣高等法院被告全國前案紀錄表在卷可考，
    惟本院審酌被告固稱願意尊重法院之判斷，然始終否認本件
    犯行（見本院簡上卷第43頁反面），且於本院審理時期間雖
    允諾賠償被害人甲○○遭詐騙之損失，惟迄至宣判期日俱未
    賠償被害人甲○○，此有本院辦理刑事案件電話紀錄表1 份
    附卷可憑，尚難認已因此偵、審程序及刑之宣告，知所戒愓
    ，自不宜為緩刑之宣告，附此敘明。
據上論斷，應依刑事訴訟法第455 條之1 第1 項、第3 項、第36
8條、第373條，判決如主文。
本案經檢察官周芝君到庭執行職務。
中    華    民    國    98    年    8     月    31    日
                  刑事第十二庭  審判長法  官  魏于傑
                                      法  官  李文娟
                                      法  官  許雅婷
以上正本證明與原本無異。
不得上訴。
                                      書記官  吳玉蘭
中    華    民    國    98    年    9     月    4     日
附錄本案論罪科刑法條全文：
中華民國刑法第339條
意圖為自己或第三人不法之所有，以詐術使人將本人或第三人之
物交付者，處5 年以下有期徒刑、拘役或科或併科1 千元以下罰
金。
以前項方法得財產上不法之利益或使第三人得之者，亦同。
前二項之未遂犯罰之。


司法院資訊處製作；財團法人民間司法改革基金會備份。
